臺灣臺中地方法院臺中簡易庭小額民事判決
                                   110年度中小字第2589號
原      告  板信資產管理股份有限公司

法定代理人  郭道明  
訴訟代理人  許崇慎  
            王一如  
被      告  尤美鳳  

上列當事人間請求返還借款事件，經本院於民國110年8月31日言
詞辯論終結，判決如下：
    主      文
被告應給付原告新臺幣貳萬貳仟貳佰零貳元，及其中新臺幣貳萬
壹仟肆佰貳拾肆元自民國九十四年一月二十日起至民國一百零四
年八月三十一日止，按週年利率百分之十七計算之利息，並自民
國一百零四年九月一日起至清償日止，按週年利率百分之十五計
算之利息。
被告應給付原告新臺幣伍萬壹仟肆佰壹拾柒元，及其中新臺幣肆
萬陸仟柒佰捌拾壹元自民國九十三年七月十日起至清償日止，按
週年利率百分之十一計算之利息，並自民國九十四年一月十四日
起至清償日止，逾期在六個月以內者，按上開利率百分之十，逾
期超過六個月以上部分，按上開利率百分之二十計算之違約金。
訴訟費用新臺幣壹仟元由被告負擔。
本判決得假執行。
    爭執事項及理由要領
一、原告主張：被告於民國93年1月28日向原債權人板信商業銀
    行股份有限公司（下稱板信銀行）辦理現金卡貸款，並憑以
    向原告取得現金卡貸款額度，約定貸款期限自原告核准日起
    為期一年，利率為年息17％按月固定計息，銀行法第47之1條
    規定，自104年9月1日起現金卡利率超過年息百分之15者，
    縮減為百分之15，被告至94年1月20日止，尚欠本金新台幣
    （下同）21,424元及利息778元（ 94年1月20日至94年6月21
    日之利息） ；被告於93年1月28日向板信銀行辦理好康代償
    方案， 依代償服務約定事項第3項之約定，以年利率百 分
    之11按月固定計息，並依第4項約定計付違約金，惟被告至9
    3年7月10日止 ，尚欠本金46,781元，及利息4,636元（93年
    7月10日至94年6月21日）及如主文所示之利息、違約金等語
    ，業據提出現金卡申請書暨約定書、現金卡貸款約定事項、
    現金卡代償批覆書、帳務資料、債權讓與證明書、登報公告
    及股份有限公司變更登記表等為證，核屬相符；被告已於相
    當時期受合法通知，未於言詞辯論期日到場，亦未提出準備
    書狀爭執，依民事訴訟法第436條之23條準用同法第436條第
    2項、第280條第3項前段、第1項前段規定，視為自認，堪認
    原告之主張為真正。從而，原告依據現金卡契約之法律關係
    請求被告給付如主文第1、2項所示之金額、利息及違約金，
    為有理由，應予准許。
二、本件依民事訴訟法第436 條之20規定，應依職權宣告假執行
    ，並確定其訴訟費用額為1,000元（即裁判費1,000元），由
    被告負擔。
中　　華　　民　　國　　110 　年　　9 　　月　　14　　日
                      臺灣臺中地方法院臺中簡易庭
                                  法　官　吳蕙玟
以上正本係照原本作成。
如不服本判決，應於送達後20日內，以判決違背法令為理由，向
本院提出上訴狀並表明上訴理由（上訴理由應表明一、原判決所
違背之法令及其具體內容；二、依訴訟資料可認為原判決有違背
法令之具體事實），如於本判決宣示後送達前提起上訴者，應於
判決送達後20日內補提上訴理由書（須附繕本）。如委任律師提
起上訴者，應一併繳納上訴審裁判費。
中　　華　　民　　國　　110 　年　　9 　　月　　14　　日
                                    書記官　黃于容